臺灣士林地方法院交通事件裁定　　　　 96年度交聲字第614號
原處分機關　臺北市交通事件裁決所
異　議　人
即受處分人　甲○○
上列受處分人因違反道路交通管理處罰條例案件，對於臺北市交
通事件裁決所中華民國96年6 月26日所為之處分（原處分案號：
北市裁二字第裁22-AEV721075號、北市裁二字第裁22-AEV721076
號），聲明異議，本院裁定如下：
    主  文
異議駁回。
    理  由
一、按汽車駕駛人轉彎時，不依標誌、標線、號誌指示者，處新
    臺幣600 元以上1,800 元以下罰鍰，並記違規點數1 點。又
    汽車駕駛人，駕駛汽車有違反本條例之行為，經交通勤務警
    察或依法令執行交通稽查任務人員制止時，不聽制止或拒絕
    停車接受稽查而逃逸者，除按各該條規定處罰外，處新臺幣
    3,000 元以上6,000 元以下罰鍰，並記違規點數1 點。道路
    交通管理處罰條例第48條第1 項第2 款、第60條第1 項、第
    63條第1 項第1 款分別定有明文。
二、原處分意旨略以：本件受處分人即異議人甲○○駕駛其所有
    車牌BIP-898 號重型機車（下稱系爭機車），於民國96 年4
    月19日晚上7 時45分許，行經臺北市○○區○○路、大度路
    與承德路交岔路口，擬由大業路左轉承德路，該路段設有兩
    段式左轉標誌，詎系受處分人不遵循機車兩段式左轉規定行
    駛，經執行勤務之員警當場鳴笛指揮該駕駛停車接受稽查，
    惟受處分人拒不停車逕行駕車離去，爰依道路交通管理處罰
    條例第48條第1 項第2 款、第60條第1 項規定，分別處罰鍰
    600 元、3,000 元，並依同條例第63條第1 項第1 款規定各
    記違規點數1 點之事實，有證人即舉發警員傅修忠於本院結
    證明確，且有原處分機關之移送書1 紙、原處分機關之裁決
    書2 紙、臺北市政府警察局舉發違反道路交通管理事件通知
    單2 紙在卷可憑，至為明確。
三、聲明異議意旨略以：伊並未於上開時、地騎駛系爭機車經過
    ，若真有違規之情事，執勤員警可以駕車攔停或以拍照之方
    式舉發，又系爭機車曾於2 年前遺失，可能被他人冒用車牌
    等語。
四、經查：證人即本件舉發之臺北市政府警察局北投分局警備隊
    警員傅修忠於本院調查中結證稱：當時伊在臺北市○○區○
    ○路7 段401 巷口執行路檢勤務，發現受處分人甲○○所有
    之系爭機車，從大業路左轉承德路方向行進，卻未依規定兩
    段式左轉，經示警攔停後，系爭機車加速駛離，伊清楚看到
    車號，並在舉發單上記上車號與違規時間等語（參見本院卷
    第33頁），至為明確，且參以受處分人甲○○之住所係臺北
    市士林區○○○街○ 段124 巷5 號，距離上開違規舉發地點
    並不甚遠，足見受處分人與該舉發地點有相當之地緣關係。
    再按交通警員掣單舉發違反道路交通管理處罰條例所列之違
    規事實，本質上為行政處分，係公務員基於職務上權力，依
    法就特定之具體事件所為具有公法上效果之單方行政行為，
    基於公務員為公法上行為具有公信力之原則，該行政處分當
    可被推定為真正，其據以依法處分之事實應認定為正確無誤
    。本件舉發之警員傅修忠於執行勤務時，在近距離，適時發
    現受處分人未依規定兩段式左轉、拒絕停車接受稽查而逃逸
    ，遂以「目視」之方法採證記錄車號及違規時間，進而舉發
    違規，應無錯誤之情形，況其與受處分人不相識，復無怨隙
    ，應無故意誣陷受處分人之必要。另受處分人又辯稱：系爭
    機車曾於2 年前遺失，但2 年前已尋獲，可能被他人冒用車
    牌云云，果如受處分人所辯系爭機車曾於2 年前遺失且尋獲
    ，然該機車之後一直在受處分人保管中，又僅供其本人騎用
    之事實，業據受處分人於本院調查中供陳綦詳（參見本院卷
    第26頁），足見本件違規舉發之時，系爭機車確實仍由受處
    分人保管中，若其車牌遭人冒用，如係遺失、遭竊或偽造，
    何以上開2 年間受處分人均未發覺？是其所辯，顯與常情不
    合，實難採信。復受處分人並無其他積極證據足資推翻前項
    舉發認定之事實，實難認警員有何濫行舉發違規之情形。從
    而，受處分人上開違規之事實堪以認定。
五、綜上所述，受處分人所有之系爭機車確於上揭時、地，行經
    有機車兩段式左轉標誌路口，未依規定兩段式左轉且經警攔
    檢拒絕停車接受稽查而逃逸之事實，從而，原處分機關依同
    條例第48條第1 項第2 款、第60條第1 項、第63條第1 項第
    1 款及違反道路交通管理事件統一裁罰基準表規定，分別裁
    罰受處分人600 元及3,000 元罰鍰，並各記違規點數1 點，
    核無違誤，本件受處分人之異議為無理由，自應將其異議駁
    回。
六、據上論斷，應依道路交通管理處罰條例第87條第2 項、道路
    交通案件處理辦法第19條，裁定如主文。
中　　華　　民　　國　　96　　年　　8 　　月　　15　　日
　　　　　　　　　交通法庭法　官  雷雯華
以上正本證明與原本無異。
如不服本裁定應於送達後5日內向本院提出抗告狀
                          書記官  陳如玲
中　　華　　民　　國　　96　　年　　8 　　月　　15　　日
